臺灣嘉義地方法院刑事裁定
111年度聲字第391號
聲  請  人  臺灣嘉義地方檢察署檢察官
受  刑  人  許順德



上列聲請人因受刑人數罪併罰有2裁判以上，聲請定其應執行之
刑（107年度執字第2386號），本院裁定如下：
    主  文
許順德所犯如附表所示各罪，所處如附表所載之有期徒刑部分，
應執行有期徒刑捌年拾月。
    理  由
一、聲請意旨略以：受刑人許順德因偽造文書等案件，先後經法
    院判決確定如附表所示，應依刑法第53條、第51條第5 款規
    定定其應執行之刑，爰依刑事訴訟法第477 條第1 項聲請裁
    定等語。
二、按數罪併罰，有二裁判以上者，依刑法第51條之規定，定其
    應執行之刑；依刑法第51條第5 款至第7 款之規定，定其應
    執行之刑者，由該案犯罪事實最後判決之法院之檢察官，聲
    請該法院裁定之，刑法第53條、刑事訴訟法第477 條第1 項
    分別定有明文。
三、再按刑法第50條第1 項規定：「裁判確定前犯數罪者，併合
    處罰之。但有下列情形者，不在此限。一、得易科罰金之罪
    與不得易科罰金之罪。二、得易科罰金之罪與不得易服社會
    勞動之罪。三、得易服社會勞動之罪與不得易科罰金之罪。
    四、得易服社會勞動之罪與不得易服社會勞動之罪。」；第
    2 項則規定：「前項但書情形，受刑人請求檢察官聲請定應
    執行刑者，依第51條規定定之。」是若係符合刑法第50條第
    1 項規定之各款情形者，檢察官即不得逕依刑法第51條第5
    款定其應執行之刑，需由受刑人自行決定是否依據刑法第50
    條第2 項規定請求檢察官聲請定應執行刑，受刑人若有請求
    時則由檢察官向法院聲請定應執行刑，法院再依刑法第51條
    第5 款規定定之；反之，受刑人若未為請求，則檢察官不得
    依職權逕向法院聲請定應執行刑。
四、又按數罪併罰，有二裁判以上者，依刑法第51條之規定，定
    其應執行之刑；宣告多數有期徒刑者，於各刑中之最長期以
    上，各刑合併之刑期以下，定其刑期，但不得逾30年，刑法
    第53條、第51條第5款分別定有明文。又按數罪併罰中之一
    罪，依刑法規定得易科罰金，若因與不得易科之他罪併合處
    罰結果而不得易科罰金時，原可易科罰金所處之刑，自亦無
    庸為易科折算標準之記載（司法院大法官會議解釋第144號
    ）。
五、末按法律上屬於自由裁量事項，尚非概無法律性之拘束，在
    法律上有其外部界限及內部界限，前者法律之具體規定，使
    法院得以具體選擇為適當裁判，此為自由裁量之外部界限。
    後者法院為自由裁量時，應考量法律之目的，法律秩序之理
    念所在，此為自由裁量之內部界限。法院為裁判時，二者均
    不得有所踰越。在數罪併罰而有二裁判以上，應定其應執行
    刑之案件，法院所為刑之酌定，固屬自由裁量事項，然對於
    法律之內、外部界限，仍均應受其拘束（最高法院91年度台
    非字第32號判決意旨參照）。
六、經查：
 ㈠ 受刑人所犯如附表編號6、11所示之罪，屬不得易科罰金之罪
    ，依刑法第50條第1項但書第1款之規定，不得與該受刑人所
    犯如附表編號1-5、7-10、12-48所示得易科罰金之罪合併處
    罰，惟受刑人業已向臺灣嘉義地方檢察署檢察官請求聲請定
    應執行刑，有該受刑人刑事聲請書面1紙附卷可查（見本院
    卷第247頁），故本院依法得為受刑人定其應執行之刑，先
    予說明。
 ㈡ 本件受刑人前因犯附表所示之各罪，分別經法院判刑確定，
    而首先判決確定日係民國103 年12月4日，且各罪之犯罪時
    間均在上揭日期之前，犯罪事實最後判決法院為本院。
 ㈢ 附表編號1-5、7-10 (得易科罰金)之案件，經本院以105年度
    聲字第1087號裁定，定應執行有期徒刑2年6月確定。附表編
    號6、11(不得易科罰金)之案件，經臺灣高等法院臺南分院
    以105年度聲字第827號裁定，定應執行有期徒刑3年4月確定
    。附表編號12-47(得易科罰金)之案件，經臺灣高等法院臺
    南分院以106年度上訴字第29號判決，並定應執行有期徒刑2
    年10月確定。附表編號48(得易科罰金)之案件，經本院以10
    6年度嘉簡字第1639號判決有期徒刑6月確定等情，有各該判
    決書及臺灣高等法院被告前案紀錄表附卷可稽。依前揭說明
    ，本院應受裁量權內部界限之拘束，於定本件應執行刑時，
    自不得逾有期徒刑9 年2 月（計算式：2年6月＋3年4月＋2年1
    0月＋6月＝9 年2 月）之範圍。並發函詢問被告就定應執行刑
    有無意見或補充(見本院卷第337頁)，復考量被告所犯為偽
    造文書、恐嚇取財得利、偽造有價證券、違反台灣地區與大
    陸地區人民關係條例、護照條例等案件類型，審酌其犯罪之
    性質、各次犯罪時間之間隔、所侵害法益及犯罪態樣是否具
    有同一性，而依其犯罪情節、模式，對法益侵害之嚴重程度
    ，所反應之被告人格特性，依據個案之具體情節，綜合衡量
    被告之罪責與整體刑法目的及相關刑事政策，依刑法第51條
    所定限制加重原則，及多數犯罪責任遞減原則，依法合併定
    本件應執行刑。
 ㈣ 綜上，臺灣嘉義地方檢察署檢察官聲請就受刑人上開所判處
    之有期徒刑部分定其應執行之刑，本院審核各有關案卷判決
    後認聲請為正當，爰裁定如主文所示之應執行刑。 　
 ㈤ 至上開判決中關於沒收部分，不在本件定應執行刑之列，應
    合併執行，併此敘明。
七、依刑事訴訟法第477 條第1 項，刑法第53條、第51條第5 款
    ，裁定如主文。
中　　華　　民　　國　　111 　年　　6 　　月　　14　　日
                  刑事第二庭  法  官    林正雄
上列正本證明與原本無異。
如不服本裁定，應於裁定送達後5日內向本院提出抗告狀（應附
繕本）。　　　　　　　　　
中　　華　　民　　國　　111 　年　　6 　　月　　14　　日
                              書記官    王嘉祺
附表：受刑人許順德定應執行刑案件一覽表　
編        號  1 2 3 罪        名  偽造文書 偽造文書 偽造文書 宣    告    刑  有期徒刑3月，如易科罰金，以新臺幣壹仟元折算一日。 有期徒刑3月，如易科罰金，以新臺幣壹仟元折算一日。 有期徒刑3月，如易科罰金，以新臺幣壹仟元折算一日。 犯  罪  日  期  101年11月13日 102年1月18日 102年2月26日 偵查(自訴)機關年  度  案  號  臺灣嘉義地方檢察署102年度偵字第7064、7886、8005號 臺灣嘉義地方檢察署102年度偵字第7064、7886、8005號 臺灣嘉義地方檢察署102年度偵字第7064、7886、8005號 最  後   事實審 法   院 臺灣嘉義地方法院 臺灣嘉義地方法院 臺灣嘉義地方法院  案   號 103年度訴字第206號 103年度訴字第206號 103年度訴字第206號  判決日期 103年11月3日 103年11月3日 103年11月3日 確  定   判  決 法    院 臺灣嘉義地方法院 臺灣嘉義地方法院 臺灣嘉義地方法院  案    號 103年度訴字第206號 103年度訴字第206號 103年度訴字第206號  判    決 確定日期 103年12月4日 103年12月4日 103年12月4日 是否為得易科罰金之案件  是 是 是 備           註  嘉義地檢104年度執字第525號(編號1至5、7至10曾定應執行刑2年6月) 嘉義地檢104年度執字第525號(編號1至5、7至10曾定應執行刑2年6月) 嘉義地檢104年度執字第525號(編號1至5、7至10曾定應執行刑2年6月) 

編        號  4 5 6 罪        名  恐嚇取財得利 恐嚇取財得利 偽造有價證券 宣    告    刑  有期徒刑4月，如易科罰金，以新臺幣壹仟元折算一日。 有期徒刑4月，如易科罰金，以新臺幣壹仟元折算一日。 有期徒刑1年10月。 犯  罪  日  期  102年6月間某日至102年6月6日 102年6月間某日至102年6月6日 102年4月8日 偵查(自訴)機關年  度  案  號  臺灣嘉義地方檢察署102年度偵字第5711、7662、7881號、103年度偵字第952、2999號 臺灣嘉義地方檢察署104年度偵字第406、407號 臺灣嘉義地方檢察署102年度偵字第7886號 最  後   事實審 法   院 臺灣嘉義地方法院 臺灣高等法院臺南分院 臺灣高等法院臺南分院  案   號 103年度易字第192號 104年度上易字第296號 104年度上訴字第150號  判決日期 103年11月3日 103年11月3日 103年11月3日 確  定   判  決 法    院 臺灣嘉義地方法院 臺灣高等法院臺南分院 最高法院  案    號 103年度易字第192號 104年度上易字第296號 104年度台上字第3416號  判    決 確定日期 103年12月11日 104年8月25日 104年11月11日 是否為得易科罰金之案件  是 是 否 備           註  嘉義地檢104年度執字第242號(編號1至5、7至10曾定應執行刑2年6月) 嘉義地檢104年度執字第3854號(編號1至5、7至10曾定應執行刑2年6月) 嘉義地檢104年度執字第4871號(編號6、11曾定應執行刑3年4月) 

編        號  7 8 9 罪        名  偽造文書 偽造文書 偽造文書 宣    告    刑  有期徒刑5月，如易科罰金，以新臺幣壹仟元折算一日。 有期徒刑5月，如易科罰金，以新臺幣壹仟元折算一日5 有期徒刑5月，如易科罰金，以新臺幣壹仟元折算一日。 犯  罪  日  期  103年1月22日 103年3月28日 103年4月2日 偵查(自訴)機關年  度  案  號  臺灣嘉義地方檢察署103年度偵字第6981號 臺灣嘉義地方檢察署103年度偵字第6981號 臺灣嘉義地方檢察署103年度偵字第6981號 最  後   事實審 法   院 臺灣嘉義地方法院 臺灣嘉義地方法院 臺灣嘉義地方法院  案   號 106年度上訴字第29號 106年度上訴字第29號 106年度上訴字第29號  判決日期 104年10月30日 104年10月30日 104年10月30日 確  定   判  決 法    院 臺灣嘉義地方法院 臺灣嘉義地方法院 臺灣嘉義地方法院  案    號 106年度上訴字第29號 106年度上訴字第29號 106年度上訴字第29號  判    決 確定日期 104年11月16日 104年11月16日 104年11月16日 是否為得易科罰金之案件  是 是 是 備           註  嘉義地檢104年度執字第4884號(編號1至5、7至10曾定應執行刑2年6月) 嘉義地檢104年度執字第4884號(編號1至5、7至10曾定應執行刑2年6月) 嘉義地檢104年度執字第4884號(編號1至5、7至10曾定應執行刑2年6月) 

編        號  10 11 12 罪        名  偽造文書 臺灣地區與大陸地區人民關係條例 護照條例 宣    告    刑  有期徒刑5月，如易科罰金，以新臺幣壹仟元折算一日。 有期徒刑1年10月。 有期徒刑3月，如易科罰金，以新臺幣壹仟元折算一日。 犯  罪  日  期  103年4月15日 101年1、2月間至101年5月18日 110年9月9日至同年10月1日間某日 偵查(自訴)機關年  度  案  號  臺灣嘉義地方檢察署103年度偵字第6981號 臺灣嘉義地方檢察署103年度偵字第7667號 臺灣嘉義地方檢察署103年度偵字第3305號等 最  後   事實審 法   院 臺灣嘉義地方法院 臺灣高等法院臺南分院 臺灣高等法院臺南分院  案   號 104年度嘉簡字第1101號 105年度上訴字第165號 106年度上訴字第29號  判決日期 104年10月30日 105年6月30日 106年5月23日 確  定   判  決 法    院 臺灣嘉義地方法院 最高法院 臺灣高等法院臺南分院  案    號 104年度嘉簡字第1101號 105年度台上字第2271號 106年度上訴字第29號  判    決 確定日期 104年11月16日 105年9月8日 106年6月19日 是否為得易科罰金之案件  是 否 是 備           註  嘉義地檢104年度執字第4884號(編號1至5、7至10曾定應執行刑2年6月) 嘉義地檢105年度執字第4281號(編號6、11曾定應執行刑3年4月) 嘉義地檢106年度執字第2823號(編號12至47曾定應執行刑2年10月) 

編        號  13 14 15 罪        名  護照條例 護照條例 護照條例 宣    告    刑  有期徒刑4月，如易科罰金，以新臺幣壹仟元折算一日。 有期徒刑4月，如易科罰金，以新臺幣壹仟元折算一日。 有期徒刑4月，如易科罰金，以新臺幣壹仟元折算一日。 犯  罪  日  期  101年5月23日後數日 101年3月18日至101年4月21日間某日 101年5月23日至6月5日間某日 偵查(自訴)機關年  度  案  號  臺灣嘉義地方檢察署103年度偵字第3305號等 臺灣嘉義地方檢察署103年度偵字第3305號等 臺灣嘉義地方檢察署103年度偵字第3305號等 最  後   事實審 法   院 臺灣高等法院臺南分院 臺灣高等法院臺南分院 臺灣高等法院臺南分院  案   號 106年度上訴字第29號 106年度上訴字第29號 106年度上訴字第29號  判決日期 106年5月23日 106年5月23日 106年5月23日 確  定   判  決 法    院 臺灣高等法院臺南分院 臺灣高等法院臺南分院 臺灣高等法院臺南分院  案    號 106年度上訴字第29號 106年度上訴字第29號 106年度上訴字第29號  判    決 確定日期 106年6月19日 106年6月19日 106年6月19日 是否為得易科罰金之案件  是 是 是 備           註  嘉義地檢106年度執字第2823號(編號12至47曾定應執行刑2年10月) 嘉義地檢106年度執字第2823號(編號12至47曾定應執行刑2年10月) 嘉義地檢106年度執字第2823號(編號12至47曾定應執行刑2年10月) 

編        號  16 17 18 罪        名  護照條例 護照條例 護照條例 宣    告    刑  有期徒刑4月，如易科罰金，以新臺幣壹仟元折算一日。 有期徒刑4月，如易科罰金，以新臺幣壹仟元折算一日。 有期徒刑4月，如易科罰金，以新臺幣壹仟元折算一日。 犯  罪  日  期  101年6月間某日 101年7月23日後數日 101年9月間某日 偵查(自訴)機關年  度  案  號  臺灣嘉義地方檢察署103年度偵字第3305號等 臺灣嘉義地方檢察署103年度偵字第3305號等 臺灣嘉義地方檢察署103年度偵字第3305號等 最  後   事實審 法   院 臺灣高等法院臺南分院 臺灣高等法院臺南分院 臺灣高等法院臺南分院  案   號 106年度上訴字第29號 106年度上訴字第29號 106年度上訴字第29號  判決日期 106年5月23日 106年5月23日 106年5月23日 確  定   判  決 法    院 臺灣高等法院臺南分院 臺灣高等法院臺南分院 臺灣高等法院臺南分院  案    號 106年度上訴字第29號 106年度上訴字第29號 106年度上訴字第29號  判    決 確定日期 106年6月19日 106年6月19日 106年6月19日 是否為得易科罰金之案件  是 是 是 備           註  嘉義地檢106年度執字第2823號(編號12至47曾定應執行刑2年10月) 嘉義地檢106年度執字第2823號(編號12至47曾定應執行刑2年10月) 嘉義地檢106年度執字第2823號(編號12至47曾定應執行刑2年10月) 

編        號  19 20 21 罪        名  護照條例 護照條例 護照條例 宣    告    刑  有期徒刑4月，如易科罰金，以新臺幣壹仟元折算一日。 有期徒刑4月，如易科罰金，以新臺幣壹仟元折算一日。 有期徒刑6月，如易科罰金，以新臺幣壹仟元折算一日。 犯  罪  日  期  101年9月14日至33日間某日 101年11月15日至12月14日間某日 101年11月間某日 偵查(自訴)機關年  度  案  號  臺灣嘉義地方檢察署103年度偵字第3305號等 臺灣嘉義地方檢察署103年度偵字第3305號等 臺灣嘉義地方檢察署103年度偵字第3305號等 最  後   事實審 法   院 臺灣高等法院臺南分院 臺灣高等法院臺南分院 臺灣高等法院臺南分院  案   號 106年度上訴字第29號 106年度上訴字第29號 106年度上訴字第29號  判決日期 106年5月23日 106年5月23日 106年5月23日 確  定   判  決 法    院 臺灣高等法院臺南分院 臺灣高等法院臺南分院 臺灣高等法院臺南分院  案    號 106年度上訴字第29號 106年度上訴字第29號 106年度上訴字第29號  判    決 確定日期 106年6月19日 106年6月19日 106年6月19日 是否為得易科罰金之案件  是 是 是 備           註  嘉義地檢106年度執字第2823號(編號12至47曾定應執行刑2年10月) 嘉義地檢106年度執字第2823號(編號12至47曾定應執行刑2年10月) 嘉義地檢106年度執字第2823號(編號12至47曾定應執行刑2年10月) 

編        號  22 23 24 罪        名  護照條例 護照條例 護照條例 宣    告    刑  有期徒刑6月，如易科罰金，以新臺幣壹仟元折算一日。 有期徒刑6月，如易科罰金，以新臺幣壹仟元折算一日。 有期徒刑4月，如易科罰金，以新臺幣壹仟元折算一日。 犯  罪  日  期  101年11月29日 101年12月某間 101年12月1日至19日間某日 偵查(自訴)機關年  度  案  號  臺灣嘉義地方檢察署103年度偵字第3305號等 臺灣嘉義地方檢察署103年度偵字第3305號等 臺灣嘉義地方檢察署103年度偵字第3305號等 最  後   事實審 法   院 臺灣高等法院臺南分院 臺灣高等法院臺南分院 臺灣高等法院臺南分院  案   號 106年度上訴字第29號 106年度上訴字第29號 106年度上訴字第29號  判決日期 106年5月23日 106年5月23日 106年5月23日 確  定   判  決 法    院 臺灣高等法院臺南分院 臺灣高等法院臺南分院 臺灣高等法院臺南分院  案    號 106年度上訴字第29號 106年度上訴字第29號 106年度上訴字第29號  判    決 確定日期 106年6月19日 106年6月19日 106年6月19日 是否為得易科罰金之案件  是 是 是 備           註  嘉義地檢106年度執字第2823號(編號12至47曾定應執行刑2年10月) 嘉義地檢106年度執字第2823號(編號12至47曾定應執行刑2年10月) 嘉義地檢106年度執字第2823號(編號12至47曾定應執行刑2年10月) 

編        號  25 26 27 罪        名  護照條例 護照條例 護照條例 宣    告    刑  有期徒刑4月，如易科罰金，以新臺幣壹仟元折算一日。 有期徒刑4月，如易科罰金，以新臺幣壹仟元折算一日。 有期徒刑4月，如易科罰金，以新臺幣壹仟元折算一日。 犯  罪  日  期  102年3月間某日 101年12月21日至102年1月9日間某日 102年1月18日至102年8月6日間某日 偵查(自訴)機關年  度  案  號  臺灣嘉義地方檢察署103年度偵字第3305號等 臺灣嘉義地方檢察署103年度偵字第3305號等 臺灣嘉義地方檢察署103年度偵字第3305號等 最  後   事實審 法   院 臺灣高等法院臺南分院 臺灣高等法院臺南分院 臺灣高等法院臺南分院  案   號 106年度上訴字第29號 106年度上訴字第29號 106年度上訴字第29號  判決日期 106年5月23日 106年5月23日 106年5月23日 確  定   判  決 法    院 臺灣高等法院臺南分院 臺灣高等法院臺南分院 臺灣高等法院臺南分院  案    號 106年度上訴字第29號 106年度上訴字第29號 106年度上訴字第29號  判    決 確定日期 106年6月19日 106年6月19日 106年6月19日 是否為得易科罰金之案件  是 是 是 備           註  嘉義地檢106年度執字第2823號(編號12至47曾定應執行刑2年10月) 嘉義地檢106年度執字第2823號(編號12至47曾定應執行刑2年10月) 嘉義地檢106年度執字第2823號(編號12至47曾定應執行刑2年10月) 

編        號  28 29 30 罪        名  護照條例 護照條例 護照條例 宣    告    刑  有期徒刑4月，如易科罰金，以新臺幣壹仟元折算一日。 有期徒刑4月，如易科罰金，以新臺幣壹仟元折算一日。 有期徒刑4月，如易科罰金，以新臺幣壹仟元折算一日。 犯  罪  日  期  101年12月25日至102年3月28日 102年1月至8月8日間某日 102年6月5日 偵查(自訴)機關年  度  案  號  臺灣嘉義地方檢察署103年度偵字第3305號等 臺灣嘉義地方檢察署103年度偵字第3305號等 臺灣嘉義地方檢察署103年度偵字第3305號等 最  後   事實審 法   院 臺灣高等法院臺南分院 臺灣高等法院臺南分院 臺灣高等法院臺南分院  案   號 106年度上訴字第29號 106年度上訴字第29號 106年度上訴字第29號  判決日期 106年5月23日 106年5月23日 106年5月23日 確  定   判  決 法    院 臺灣高等法院臺南分院 臺灣高等法院臺南分院 臺灣高等法院臺南分院  案    號 106年度上訴字第29號 106年度上訴字第29號 106年度上訴字第29號  判    決 確定日期 106年6月19日 106年6月19日 106年6月19日 是否為得易科罰金之案件  是 是 是 備           註  嘉義地檢106年度執字第2823號(編號12至47曾定應執行刑2年10月) 嘉義地檢106年度執字第2823號(編號12至47曾定應執行刑2年10月) 嘉義地檢106年度執字第2823號(編號12至47曾定應執行刑2年10月) 

編        號  31 32 33 罪        名  護照條例 護照條例 護照條例 宣    告    刑  有期徒刑4月，如易科罰金，以新臺幣壹仟元折算一日。 有期徒刑4月，如易科罰金，以新臺幣壹仟元折算一日。 有期徒刑4月，如易科罰金，以新臺幣壹仟元折算一日。 犯  罪  日  期  102年8月9日後數日 102年9、10月間 102年12月18日 偵查(自訴)機關年  度  案  號  臺灣嘉義地方檢察署103年度偵字第3305號等 臺灣嘉義地方檢察署103年度偵字第3305號等 臺灣嘉義地方檢察署103年度偵字第3305號等 最  後   事實審 法   院 臺灣高等法院臺南分院 臺灣高等法院臺南分院 臺灣高等法院臺南分院  案   號 106年度上訴字第29號 106年度上訴字第29號 106年度上訴字第29號  判決日期 106年5月23日 106年5月23日 106年5月23日 確  定   判  決 法    院 臺灣高等法院臺南分院 臺灣高等法院臺南分院 臺灣高等法院臺南分院  案    號 106年度上訴字第29號 106年度上訴字第29號 106年度上訴字第29號  判    決 確定日期 106年6月19日 106年6月19日 106年6月19日 是否為得易科罰金之案件  是 是 是 備           註  嘉義地檢106年度執字第2823號(編號12至47曾定應執行刑2年10月) 嘉義地檢106年度執字第2823號(編號12至47曾定應執行刑2年10月) 嘉義地檢106年度執字第2823號(編號12至47曾定應執行刑2年10月) 

編        號  34 35 36 罪        名  護照條例 護照條例 護照條例 宣    告    刑  有期徒刑4月，如易科罰金，以新臺幣壹仟元折算一日。 有期徒刑4月，如易科罰金，以新臺幣壹仟元折算一日。 有期徒刑4月，如易科罰金，以新臺幣壹仟元折算一日。 犯  罪  日  期  102年12月28日至30日間某日 102年12月29日 103年2月7日至3月3日間某日 偵查(自訴)機關年  度  案  號  臺灣嘉義地方檢察署103年度偵字第3305號等 臺灣嘉義地方檢察署103年度偵字第3305號等 臺灣嘉義地方檢察署103年度偵字第3305號等 最  後   事實審 法   院 臺灣高等法院臺南分院 臺灣高等法院臺南分院 臺灣高等法院臺南分院  案   號 106年度上訴字第29號 106年度上訴字第29號 106年度上訴字第29號  判決日期 106年5月23日 106年5月23日 106年5月23日 確  定   判  決 法    院 臺灣高等法院臺南分院 臺灣高等法院臺南分院 臺灣高等法院臺南分院  案    號 106年度上訴字第29號 106年度上訴字第29號 106年度上訴字第29號  判    決 確定日期 106年6月19日 106年6月19日 106年6月19日 是否為得易科罰金之案件  是 是 是 備           註  嘉義地檢106年度執字第2823號(編號12至47曾定應執行刑2年10月) 嘉義地檢106年度執字第2823號(編號12至47曾定應執行刑2年10月) 嘉義地檢106年度執字第2823號(編號12至47曾定應執行刑2年10月) 

編        號  37 38 39 罪        名  護照條例 護照條例 護照條例 宣    告    刑  有期徒刑6月，如易科罰金，以新臺幣壹仟元折算一日。 有期徒刑4月，如易科罰金，以新臺幣壹仟元折算一日。 有期徒刑4月，如易科罰金，以新臺幣壹仟元折算一日。 犯  罪  日  期  101年11月29日至102年1月30日間某日 101年底某日 102年8月14日後數日 偵查(自訴)機關年  度  案  號  臺灣嘉義地方檢察署103年度偵字第3305號等 臺灣嘉義地方檢察署103年度偵字第3305號等 臺灣嘉義地方檢察署103年度偵字第3305號等 最  後   事實審 法   院 臺灣高等法院臺南分院 臺灣高等法院臺南分院 臺灣高等法院臺南分院  案   號 106年度上訴字第29號 106年度上訴字第29號 106年度上訴字第29號  判決日期 106年5月23日 106年5月23日 106年5月23日 確  定   判  決 法    院 臺灣高等法院臺南分院 臺灣高等法院臺南分院 臺灣高等法院臺南分院  案    號 106年度上訴字第29號 106年度上訴字第29號 106年度上訴字第29號  判    決 確定日期 106年6月19日 106年6月19日 106年6月19日 是否為得易科罰金之案件  是 是 是 備           註  嘉義地檢106年度執字第2823號(編號12至47曾定應執行刑2年10月) 嘉義地檢106年度執字第2823號(編號12至47曾定應執行刑2年10月) 嘉義地檢106年度執字第2823號(編號12至47曾定應執行刑2年10月) 

編        號  40 41 42 罪        名  護照條例 護照條例 護照條例 宣    告    刑  有期徒刑4月，如易科罰金，以新臺幣壹仟元折算一日。 有期徒刑6月，如易科罰金，以新臺幣壹仟元折算一日。 有期徒刑6月，如易科罰金，以新臺幣壹仟元折算一日。 犯  罪  日  期  102年某日 101年2月月底某日 101年4月5日前某日 偵查(自訴)機關年  度  案  號  臺灣嘉義地方檢察署103年度偵字第3305號等 臺灣嘉義地方檢察署103年度偵字第3305號等 臺灣嘉義地方檢察署103年度偵字第3305號等 最  後   事實審 法   院 臺灣高等法院臺南分院 臺灣高等法院臺南分院 臺灣高等法院臺南分院  案   號 106年度上訴字第29號 106年度上訴字第29號 106年度上訴字第29號  判決日期 106年5月23日 106年5月23日 106年5月23日 確  定   判  決 法    院 臺灣高等法院臺南分院 臺灣高等法院臺南分院 臺灣高等法院臺南分院  案    號 106年度上訴字第29號 106年度上訴字第29號 106年度上訴字第29號  判    決 確定日期 106年6月19日 106年6月19日 106年6月19日 是否為得易科罰金之案件  是 是 是 備           註  嘉義地檢106年度執字第2823號(編號12至47曾定應執行刑2年10月) 嘉義地檢106年度執字第2823號(編號12至47曾定應執行刑2年10月) 嘉義地檢106年度執字第2823號(編號12至47曾定應執行刑2年10月) 

編        號  43 44 45 罪        名  護照條例 護照條例 護照條例 宣    告    刑  有期徒刑6月，如易科罰金，以新臺幣壹仟元折算一日。 有期徒刑3月，如易科罰金，以新臺幣壹仟元折算一日。 有期徒刑3月，如易科罰金，以新臺幣壹仟元折算一日。 犯  罪  日  期  101年4月17日 101年2月4日至9日間某日 102年7月25日至103年2月20日 偵查(自訴)機關年  度  案  號  臺灣嘉義地方檢察署103年度偵字第3305號等 臺灣嘉義地方檢察署103年度偵字第3305號等 臺灣嘉義地方檢察署103年度偵字第3305號等 最  後   事實審 法   院 臺灣高等法院臺南分院 臺灣高等法院臺南分院 臺灣高等法院臺南分院  案   號 106年度上訴字第29號 106年度上訴字第29號 106年度上訴字第29號  判決日期 106年5月23日 106年5月23日 106年5月23日 確  定   判  決 法    院 臺灣高等法院臺南分院 臺灣高等法院臺南分院 臺灣高等法院臺南分院  案    號 106年度上訴字第29號 106年度上訴字第29號 106年度上訴字第29號  判    決 確定日期 106年6月19日 106年6月19日 106年6月19日 是否為得易科罰金之案件  是 是 是 備           註  嘉義地檢106年度執字第2823號(編號12至47曾定應執行刑2年10月) 嘉義地檢106年度執字第2823號(編號12至47曾定應執行刑2年10月) 嘉義地檢106年度執字第2823號(編號12至47曾定應執行刑2年10月) 

編        號  46 47 48 罪        名  護照條例 護照條例 偽造文書 宣    告    刑  有期徒刑6月，如易科罰金，以新臺幣壹仟元折算一日。 有期徒刑4月，如易科罰金，以新臺幣壹仟元折算一日。 有期徒刑6月，如易科罰金，以新臺幣壹仟元折算一日。 犯  罪  日  期  102年10月28日至103年1月10日 101年9月中旬 103年4月28日 偵查(自訴)機關年  度  案  號  臺灣嘉義地方檢察署103年度偵字第3305號等 臺灣嘉義地方檢察署103年度偵字第3305號等 臺灣嘉義地方檢察署106年度偵字第7357號 最  後   事實審 法   院 臺灣高等法院臺南分院 臺灣高等法院臺南分院 嘉義地方法院  案   號 106年度上訴字第29號 106年度上訴字第29號 106年度嘉簡字第1639號  判決日期 106年5月23日 106年5月23日 107年4月13日 確  定   判  決 法    院 臺灣高等法院臺南分院 臺灣高等法院臺南分院 嘉義地方法院   案    號 106年度上訴字第29號 106年度上訴字第29號 106年度嘉簡字第1639號  判    決 確定日期 106年6月19日 106年6月19日 107年5月7日 是否為得易科罰金之案件  是 是 是 備           註  嘉義地檢106年度執字第2823號(編號12至47曾定應執行刑2年10月) 嘉義地檢106年度執字第2823號(編號12至47曾定應執行刑2年10月) 嘉義地檢107年度執字第2386號